臺灣高等法院高雄分院刑事判決　　　　　96年度上訴字第44號
上　訴　人
即　被　告　戊○○
　　　　　　　　　　（已歿）
選任辯護人　許清連　律師
　　　　　　李錦臺　律師
上列上訴人因違反毒品危害防制條例等案件，不服臺灣高雄地方
法院95年度重訴字第62號中華民國95年11月15日第一審判決（起
訴案號：臺灣高雄地方法院檢察署95年度偵字第7108號），提起
上訴，本院判決如下：
    主  文
原判決關於戊○○部分撤銷。
戊○○部分不受理。
    理  由
一、公訴意旨以：被告戊○○、陳春男（另簽分偵辦）、丙○○
    、丁○○，共同基於意圖販賣第二級毒品甲基安非他命概括
    之犯意，先於民國93年6 月25日至同年月29日，由丙○○以
    門號0000000000號行動電話與真實年籍、姓名不詳綽號「小
    虎」（另簽分偵辦）之男子所持有0000000000號行動電話聯
    絡，確定該「小虎」之人欲購買第二級毒品甲基安非他命之
    數量、價格（即每公斤新臺幣54萬元），旋於同年月29日下
    午4 時許，由丙○○攜同該「小虎」之人前往屏東縣崁頂鄉
    力社國民小學附近，由陳春男販賣第二級毒品甲基安非他命
    2 公斤，該綽號「小虎」之人再將該毒品交予甲○○（業經
    臺灣高雄地方法院以93年度重訴字第84號判處有期徒刑9 年
    ，並經臺灣高等法院高雄分院、最高法院上訴駁回確定）。
    復於93年12月2 日，再由丙○○以門號0000000000號行動電
    話與乙○○（已另案現由臺灣高雄地方法院審理中）所持用
    門號0000000000號行動電話聯繫，確認乙○○欲購買第二級
    毒品甲基安非他命數量、每公斤之金額，旋由乙○○至戊○○位於屏東縣崁頂鄉○○路13號住處，向戊○○以新臺幣（
    下同）48萬之價格，購買第二級毒品甲基安非他命3 公斤，
    嗣由乙○○將該購買該毒品之款項分批匯入丁○○華南商業
    銀行股份有限公司潮州分行（下稱華南銀行潮州分行）帳號
    000000000000帳戶內，再由丙○○轉交戊○○、陳春男；復
    於同年月17日、94年2 月4 日、5 月17日，乙○○以上開方
    式向丙○○、戊○○、陳春男，以每公斤48萬、49萬元，分
    別購買第二級毒品甲基安非他命3 公斤、3 公斤、2 公斤，
    嗣於94年5 月17日，在高雄市鐵路車站內，為警當場查獲乙○○持有該第二級毒品甲基安非命2 公斤。又於95年2 月間
    推由陳春男前往大陸地區意圖販賣而販入第二級毒品甲基安
    非他命4 包（共毛重2018公克）、第四級毒品先驅原料Ep
    hedrine （麻黃）22包（每包毛重約428.79公克），陳春男
    、戊○○、丙○○、己○○竟共同基於運輸該第二級毒品甲
    基安非他命、第四級毒品先驅原料Ephedrine （麻黃）及私
    運管制物品之犯意聯絡先由陳春男在大陸地區該上開毒品，
    混入下什魚中，再包裝成500 包（總重9610公斤），在臺灣
    地區方面，由丙○○以門號0000000000、0000000000號行動
    電話與陳春男聯繫何時運送上開毒品之事、另推由戊○○以
    門號0000000000號行動電話與有運輸毒品犯意聯絡之辛○所
    持用門號0000000000號行動電話聯繫，討論有關交付該批漁
    貨及交付3 萬元運費之事，再由陳春男再透過蔡宏國（另案
    偵辦）、「曾定偉」在大陸地區福建省銅山港，以補貼柴油
    8400公升之代價，交由臺灣籍漁船「正鴻穩」號之船長己○○，裝載於該「正鴻穩」號漁船，自大陸地區載運抵高雄市
    小港漁港，旋由辛○雇請不知情之郭建明駕駛車牌號碼IV-0
    41號大貨車，載運該批「魚貨」前往屏東縣新園鄉○○村○○路424-2 號「長泰冷凍行」，嗣於95年3 月2 日上午8 時
    許，該大貨車到達該冷凍行時，旋由辛○與有運送毒品犯意
    聯絡之庚○○自該大貨車搬運該藏有毒品之下什魚，為警當
    場自該魚貨查獲混入之上開毒品，並扣得上開第二級毒品甲
    基安非他命、第四級毒品先驅原料Ephedrine （麻黃）。因
    認被告戊○○有犯毒品危害防制條例第4 條第2 項、第4 項
    之運輸、販賣第二級毒品、運輸第四級毒品、懲治走私條例
    第2 條第1 項之私運管制物品罪嫌云云。
二、按被告死亡者，應諭知不受理之判決，刑事訴訟法第303 條
    第5 款定有明文。經查，本件被告戊○○因違反毒品危害防
    制條例等案件案件，經原審法院於民國（下同）95年11月15
    日判處有期徒刑12年，而於上訴本院後之96年1 月19日死亡
    ，有臺灣高雄地方法院檢察署出具之相驗屍體證明書影本及
    臺灣高雄看守所函各1 份附卷可稽，揆諸前開說明，則法院
    就被告戊○○部分，依刑事訴訟法第303 條第5 款規定，應
    諭知不受理之判決。本件原判決諭知被告戊○○罪刑，即無
    從維持，自應由本院將原判決關於被告戊○○部分予以撤銷
    ，並不經言詞辯論，逕為諭知不受理之判決。
三、據上論結，應依刑事訴訟法第369 條第1 項前段、第364 條
    、第303 條第5 款、第307 條，判決如主文。
中　　華　　民　　國　　96　　年　　3 　　月　　15　　日
                  刑事第二庭  審判長法  官  林正雄
                                    法  官  陳啟造
                                    法  官  黃壽燕
以上正本證明與原本無異。
檢察官如不服本判決應於收受本判決後10日內向本院提出上訴書
狀，其未敘述上訴理由者，並得於提起上訴後10日內向本院補提
理由書狀（均須按他造當事人之人數附繕本）「切勿逕送上級法
院」。
中　　華　　民　　國　　96　　年　　3 　　月　　16　　日
                                    書記官  梁雅華
